【裁判字號】    97,易,374
【裁判日期】    970708
【裁判案由】    竊盜
【裁判全文】
臺灣新竹地方法院刑事判決               97年度易字第374號
公  訴  人  臺灣新竹地方法院檢察署檢察官
被      告  乙○○
            甲○○
上列被告等因竊盜案件，經檢察官提起公訴（97年度偵字第2175
號），本院裁定進行簡式審判程序，並判決如下：
    主    文
乙○○共同竊盜，累犯，處有期徒刑肆月，如易科罰金，以新臺
幣壹仟元折算壹日。
甲○○共同竊盜，處有期徒刑肆月，如易科罰金，以新臺幣壹仟
元折算壹日。
    事    實
一、
(一)、乙○○前於民國92年間因竊盜案件，經本院以92年度竹東簡
    字第59號判決判處有期徒刑7月，緩刑3年確定，惟於緩刑期
    內之93年間因施用第二級毒品案件，經本院以94年度易字第
    95號判決判處有期徒刑4 月確定（該施用第二級毒品案件所
    處罪刑嗣於94年11月28日易科罰金執行完畢），其上開緩刑
    宣告遂遭撤銷，而於95年6月1日入監執行，於同年11月9 日
    縮刑期滿執行完畢。
(二)、詎乙○○仍不知悛悔，又於97年3 月14日上午10時許，搭乘
    甲○○所駕駛車牌號碼JQ-6261 號自用小貨車，行經丙○○
    位在新竹縣湖口鄉○○路○段459號住處旁菜園時，渠2 人見
    菜園中有丙○○所裝設供灌溉菜園所用之抽水馬達乙具（價
    值約新臺幣數千元），竟共同基於意圖為自己不法所有之犯
    意聯絡，趁無人看管之際，偕同下車步行至菜園中，由乙○○在旁把風，甲○○則徒手將菜園中之抽水馬達拆卸後搬至
    前開自用小貨車上，共同竊取該抽水馬達，得手後甲○○旋
    駕駛該自用小貨車搭載乙○○逃逸，後於車行途中，甲○○
    因心虛畏罪，乃隨手將上開竊得之抽水馬達丟棄而滅失。嗣
    因乙○○、甲○○行竊時，為丙○○自屋內目擊，並以行動
    電話拍照及抄錄車牌號碼後報警，始循線查悉上情。
二、案經新竹縣政府警察局竹北分局報告臺灣新竹地方法院檢察
    署檢察官偵查起訴。
    理    由
一、本件被告乙○○、甲○○所犯普通竊盜罪，係非死刑、無期
    徒刑、最輕本刑為3 年以上有期徒刑之罪，或高等法院管轄
    第一審之案件，被告2 人於本院準備程序進行中，就被訴事
    實為有罪之陳述，經本院認合於刑事訴訟法第273條之1第 1
    項之規定，裁定進行簡式審判程序，合先敘明。
二、上揭犯罪事實，業據被告乙○○、甲○○於本院準備程序及
    簡式審判程序中坦白承認，核與被害人丙○○於警詢、偵詢
    中指述、本院審理時具結證述遭竊情節大致相符（見偵查卷
    第13至15頁、第31頁、本院卷第52至57頁），此外，復有車
    籍查詢－基本資料詳細畫面乙份、行動電話畫面翻拍照片 2
    張、採證照片6 張（見偵查卷第16至20頁）、新竹縣政府警
    察局竹北分局97年6月9日北警偵字第0970011702號函及所附
    現場圖乙紙、照片8張、新竹縣政府警察局竹北分局97年6月
    9日北警偵字第0970011703 號函及所附承辦警員班偉製作之
    偵查報告乙份（見本院卷第36至42頁、第44至46頁）在卷可
    稽。足見被告2 人自白內容確與事實相符，可以採信，本案
    事證已臻明確，被告2 人本件犯行均洵堪認定，自應依法予
    以論罪科刑。
三、論罪科刑：
(一)、罪名：核被告乙○○、甲○○所為，均係犯刑法第320條第1
    項之竊盜罪。
(二)、共同正犯：被告2 人間就上開竊盜犯行，具有犯意聯絡及行
    為分擔，應依刑法第28條之規定，均論以共同正犯。
(三)、累犯：被告乙○○有事實欄一(一)所示前科，有臺灣高等法院
    被告前案紀錄表乙份附卷為憑，其受有期徒刑之執行完畢，
    5 年內再故意犯本件有期徒刑以上之罪，為累犯，應依刑法
    第47條第1項之規定加重其刑。
(四)、量刑：爰審酌被告乙○○、甲○○素行均非良好，有前開臺
    灣高等法院被告前案紀錄表可證，其等正值盛年，不思努力
    上進，對財物之取得不謀以己力而獲取之，竟共同竊取他人
    財物，顯不尊重他人財產權益之犯罪動機、目的，又本件係
    由被告甲○○動手竊取，涉案程度較深，另參酌被告2 人竊
    取抽水馬達之價值非鉅，且得手後未幾即遭查獲，惟所竊得
    之抽水馬達業已丟棄而滅失，致被害人受有財產上損害，兼
    衡被告2 人於偵查中、本院行準備程序時就本案犯罪情節一
    度猶飾詞狡辯，嗣於本院審理時終坦認全部犯行之犯後態度
    等一切情狀，分別量處如主文所示之刑，並均諭知易科罰金
    之折算標準，以資懲儆。
據上論斷，應依刑事訴訟法第273條之1第1 項、第299條第1項前
段，刑法第28條、第320條第1項、第47條第1項、第41條第1項前
段，刑法施行法第1條之1第1項、第2項前段，判決如主文。
本案經檢察官王唯怡到庭執行職務。
中    華    民    國    97    年    7    月     8     日
                  刑事第三庭  法  官  林惠君
以上正本證明與原本無異。
如不服本判決，應於收受本判決後10日內向本院提出上訴書狀。
上訴書狀應敘述具體理由，未敘述上訴理由者，應於上訴期間屆
滿後20日內補提理由書狀於本院（均須按他造當事人之人數附繕
本，並請勿「逕送上級法院」）。
中    華    民    國    97    年    7    月     8     日
                              書記官  蔣淑君
附錄本案論罪科刑法條：
刑法第320條第1項
意圖為自己或第三人不法之所有，而竊取他人之動產者，為竊盜
罪，處5年以下有期徒刑、拘役或500元以下罰金。


司法院資訊處製作；財團法人民間司法改革基金會備份。
